臺灣板橋地方法院刑事判決　　　　　　　 93年度訴字第1623號
公　訴　人　臺灣板橋地方法院檢察署檢察官
被　　　告　乙○○
上列被告因違反毒品危害防制條例案件，經檢察官提起公訴（93
年度核退毒偵字第971 號）及移送併辦（93年度毒偵字第4856號
、94年度核退毒偵字第115 號），本院合議庭裁定由受命法官獨
任以簡式審判程序審理，判決如下：
    主  文
乙○○連續施用第一級毒品，處有期徒刑柒月。扣案之第一級毒
品海洛因貳包（淨重分別為零點零柒公克、零點壹柒公克）沒收
銷燬之；夾鍊分裝袋壹包、攪拌器壹支、分裝器壹支、注射針筒
貳支、葡萄糖壹包、生理食鹽水壹瓶，均沒收之。
    事  實
一、乙○○前於民國92年間因施用第一級毒品海洛因案件，經本
    院以92年度毒聲字第383 號裁定送勒戒處所觀察、勒戒後，
    認無繼續施用毒品之傾向，於執行完畢後釋放，並由臺灣板
    橋地方法院檢察署檢察官以92年度毒偵字第605 號為不起訴
    處分確定。詎仍未戒除毒癮，明知海洛因係屬毒品危害防制
    條例第2 條第1 項第1 款所定之第一級毒品，不得持有及施
    用，竟於上開觀察、勒戒執行完畢釋放後5 年內，仍基於施
    用第一級毒品海洛因之概括犯意，自93年4 、5 月間之某時
    起，至同年12月8 日晚上11、12時許止，在臺北縣樹林市○
    ○路83巷7 號2 樓、臺北縣板橋市○○○路265 巷1 號南國
    賓館601 室，及臺北縣市一帶公園公共廁所等處，以注射針
    筒施以靜脈注射之方式，連續施用第一級毒品海洛因多次，
    平均每天約施用1 次。嗣於：(一)93年6 月15日上午8 時45分
    許，因乙○○之父甲○○在其臺北縣樹林市○○街○ 段336
    巷22號住處房間內，發現乙○○所遺留之施用毒品器具，乃
    報警查獲，並扣得乙○○所有供其施用毒品所用之夾鍊分裝
    袋1 包、攪拌器1 支；(二)93年6 月19日晚上11時30分許，為
    警在臺北縣樹林市○○路183 巷7 號2 樓查獲，並扣得第一
    級毒品海洛因1 包（淨重0.07公克），及乙○○所有供其施
    用毒品所用之分裝器1 支、注射針筒1 支、葡萄糖1 包；(三)
    93年12月9 日凌晨3 時10分許，為警在臺北縣板橋市○○○
    路265 巷1 號南國賓館601 室查獲，並扣得第一級毒品海洛
    因1 包（淨重0.17公克），及乙○○所有供其施用毒品所用
    之注射針筒1 支、生理食鹽水1 瓶，經採集其尿液送驗，均
    發現呈鴉片類藥物陽性反應，始查悉上情。
二、案經臺北縣政府警察局永和分局報請臺灣板橋地方法院檢察
    署檢察官偵查起訴，及臺北縣政府警察局、臺北縣政府警察
    局樹林分局分別報請臺灣板橋地方法院檢察署檢察官移送併
    辦。本院於準備程序進行中，被告就被訴事實為有罪之陳述
    ，經告知簡式審判程序之旨，並聽取當事人之意見後，本院
    合議庭裁定由受命法官獨任進行簡式審判程序。
    理  由
一、上揭事實，業據被告乙○○於本院審理時坦承不諱，並有第
    一級毒品海洛因2 包（淨重分別為0.07公克、0.17公克）、
    夾鍊分裝袋1 包、攪拌器1 支、分裝器1 支、注射針筒2 支
    、葡萄糖1 包、生理食鹽水1 瓶等物，扣案可資佐證。又被
    告先後3 次為警查獲後，經採集其尿液送驗結果，均呈鴉片
    類藥物之陽性反應，有臺灣檢驗科技股份有限公司93年7 月
    14日、同年8 月10日、同年12月20日之濫用藥物尿液驗驗報
    告3 件附卷可稽。查海洛因經注射或吸入人體後，約80% 於
    24小時內自尿中排出，一般而言，尿液中能否驗出嗎啡陽性
    反應與其投與量、投與途徑、採尿時間、個人體質及檢測方
    法之靈敏度有關，國外曾有文獻報導注射6 毫克之海洛因鹽
    酸鹽，其代謝物嗎啡之平均可檢出時限約為26小時，此經行
    政院衛生署藥物食品檢驗局以81年9 月8 日（81）藥檢壹字
    第8114885 號函述綦詳。再參諸海洛因係由嗎啡經化學合成
    之半人工合成品，其毒性倍於嗎啡，其施打或吸食後經人體
    代謝作用而分解成毒性較低之嗎啡，而於尿液中被檢測出，
    故吸食或施打海洛因或嗎啡在尿液中均以嗎啡形態被檢測出
    ，且目前一般常見施用之鴉片類毒品皆係海洛因，甚少有施
    用鴉片或嗎啡者，為本院職務上所已知。是被告上開所採尿
    液送驗結果，既均呈鴉片類藥物之陽性反應，顯見被告歷次
    為警採尿前26小時內之某時點，有施用第一級毒品海洛因之
    行為無疑，足認其自白確與事實相符。此外，被告前於92年
    間因施用第一級毒品海洛因案件，經本院以92年度毒聲字第
    383 號裁定送勒戒處所觀察、勒戒後，認無繼續施用毒品之
    傾向，於執行完畢後釋放，並由臺灣板橋地方法院檢察署檢
    察官以92年度毒偵字第605 號為不起訴處分確定等情，亦有
    該案不起訴處分書、刑案資料查註紀錄表、臺灣高等法院被
    告全國前案紀錄表各1 件在卷可憑。本案事證明確，被告犯
    行堪予認定，應依法論科。
二、按海洛因係毒品危害防制條例第2 條第2 項第1 款所定之第
    一級毒品，是核被告所為，係犯毒品危害防制條例第10條第
    1 項之施用第一級毒品罪。被告持有第一級毒品海洛因之低
    度行為，為施用之高度行為所吸收，不另論罪。其先後多次
    施用毒品犯行，時間緊接，方法相同，均觸犯構成要件相同
    之罪，顯係基於概括犯意反覆為之，為連續犯，應依刑法第
    56條規定論以一罪，並加重其刑。公訴人雖僅就被告於93年
    6 月19日晚上11時30分許為警查獲後，嗣於翌日凌晨0 時10
    分許（起訴書誤載為12時10分許）採尿前26小時內之某時，
    有施用第一級毒品海洛因之部分提起公訴，惟被告其餘施用
    第一級毒品海洛因之犯行，與起訴部分既有連續犯之裁判上
    一罪關係，為起訴效力所及，本院自應一併審究。爰審酌被
    告年輕力盛，不思努力進取，竟一再沈迷於毒品，前因施用
    毒品曾獲邀不起訴處分之寬典，當知所惕勵，詎仍再犯本案
    ，顯見其自制力薄弱，惟其施用毒品所生危害，實以自戕身
    心健康為主，對於他人生命、身體、財產等法益，尚無直接
    明顯之重大實害，兼衡其素行狀況、智識程度、犯罪之動機
    、目的、手段，暨犯罪後之態度等一切情狀，量處如主文所
    示之刑，以示懲儆。扣案之海洛因2 包（淨重分別為0.07公
    克、0.17公克），係本件查獲之第一級毒品，有法務部調查
    局93年8 月30日調科壹字第060008649 號、94年1 月14日調
    科壹字第060009300 號鑑定通知書2 件在卷可證，應依毒品
    危害防制條例第18條第1 項前段沒收銷燬之；夾鍊分裝袋1
    包、攪拌器1 支、分裝器1 支、注射針筒2 支、葡萄糖1 包
    、生理食鹽水1 瓶等物，為被告所有，供其施用本件第一級
    毒品海洛因所用，此據被告供承在卷，爰依刑法第38條第1
    項第2 款宣告沒收之。至警察於93年6 月15日上午8 時45分
    許，在被告住處所查扣之白粉1 包，送驗結果無毒品成分，
    此有法務部調查局93年11月18日調科壹字第060008934 號鑑
    定通知書可參，復無證據堪認與本案有何關連，爰不予宣告
    沒收，附此敘明。
據上論斷，應依刑事訴訟法第273 條之1 第1 項、第299 條第1
項前段，毒品危害防制條例第10條第1 項、第18條第1 項前段，
刑法第11條前段、第56條、第38條第1 項第2 款，判決如主文。
本案經檢察官李吉祥到庭執行職務。
中　　華　　民　　國　　94　　年　　3 　　月　　9 　　日
                  刑事第十九庭　法　官　朱嘉川
以上正本證明與原本無異。
如不服本判決，應於判決送達後10日內，向本院提出上訴狀。
中　　華　　民　　國　　94　　年　　3 　　月　　9 　　日
                                書記官　林志憲
附錄本案論罪科刑法條全文：
毒品危害防制條例第10條：
施用第一級毒品者，處6 月以上5 年以下有期徒刑。
施用第二級毒品者，處3 年以下有期徒刑。
